臺灣高等法院交通事件裁定　　　　　　　　　　　　九十三年度交抗字第二九０號
　　抗　告　人
　　即受處分人　甲○○
右抗告人因違反道路交通管理處罰條例案件，不服臺灣桃園地方法院中華民國九十三
年三月十二日裁定（九十三年度交聲字第四八號），提起抗告，本院裁定如左：
    主  文
抗告駁回。
    理  由
一、抗告意旨略以：抗告人確實於九十二年十二月十二日下午六時至七時與朋友食用
    摻有米酒之雞酒，但所摻之米酒均已煮過、蒸發，酒精濃度已非常低。伊患有胃
    潰瘍、肝炎及失眠等症狀，因錯拿藥包服用，乃無心之過失，並非故意喝酒過量
    騎車肇事，請求法院給予自新之機會，從輕量刑等語。
二、按「汽車駕駛人，駕駛汽車經測試檢定有左列情形之一者，處新臺幣一萬五千元
    以上六萬元以下罰鍰，並當場移置保管其車輛及吊扣其駕駛執照一年；因而肇事
    致人受傷者，吊扣其駕駛執照二年；致人重傷或死亡者，吊銷其駕駛執照，並不
    得再考領：一、酒精濃度超過規定標準．．．」；又「本條例之罰鍰基準、舉發
    、罰鍰繳納、向處罰機關陳述意見或裁決之處理程序、易處吊扣汽車牌照或駕駛
    執照基準及繳納機構等事項之處理細則，由交通部會同內政部定之」，道路交通
    管理處罰條例第三十五條第一項第一款、第九十二條第三項分別定有明文；再者
    ，「汽車駕駛人有左列情形之一者，不得駕車．．．二、飲用酒類或其他類似物
    後其吐氣所含酒精濃度超過每公升０．二五毫克或血液中酒精濃度超過百分之０
    ．０五以上者」，道路交通安全規則第一百十四條第二款亦有明定。
三、本院查：
  (一)訊據抗告人自承：伊因為胃潰瘍、脊椎開刀，吃錯藥物影響，也有吃雞酒，有發
    現感覺不適，九十二年十二月十二日晚上七點多離開朋友羅明福家要回崙坪，伊
    騎不到一公里就兩眼發黑，騎到忠愛路三一四號撞到轎車車主陳曼芳車子的後視
    鏡，伊倒地不醒人事，後來送到天晟醫院抽血檢驗，酒精濃度不符規定，伊因為
    吃錯藥，藥性發作才昏迷，不是因為喝酒的關係；伊因一時疏忽，沒有注意怡仁
    醫院九十二年十二月八日藥袋上的注意事項「不宜開車及有危險性的機械操作」
    等語。又當天執勤警員陳杏林在原審審理時證稱：伊到事發地點時，傷者即抗告
    人已經送到醫院，車主陳曼芳有在現場，後來我們有到天晟醫院，因為傷者在昏
    迷，我們請醫院為其作抽血檢驗血液中的酒精濃度，結果醫院的檢驗報告是血液
    中酒精濃度為二四九ＭＧ／ＤＬ，換算呼氣酒精濃度為１．２４ＭＧ／Ｌ（即每
    公升一點二四毫克），已經超過法定標準值，等出院後，我們請他來車禍處理小
    組製作筆錄後，就簽開舉發違規單等語，抗告人對警員陳杏林之證述並無爭執，
    雖陳稱懷疑醫院所做的血液檢驗紀錄，惟亦表明不用再傳醫院的檢驗員到庭，並
    坦承確實是伊一時疏忽所造成。故抗告人當天騎乘機車回崙坪村其母住處前確實
    有飲用酒類雞酒一節，業已坦承在案，而其酒後騎乘機車肇事經抽血檢驗結果，
    其血液中酒精濃度為二四九ＭＧ／ＤＬ，換算呼氣酒精濃度為１．２４ＭＧ／Ｌ
    （即每公升一點二四毫克），此有怡仁醫院急生化檢驗報告一紙附卷可稽；此外
    ，復有抗告人、轎車車主陳曼芳警詢談話筆錄、天晟醫院診斷證明書各一份、肇
    事現場照片十五張附卷可參，是抗告人當時確因服用酒類或類似物後，酒精濃度
    超過規定標準，有違反道路交通安全規則第一百十四條第二款規定之事由，則執
    勤警員依道路交通管理處罰條例第三十五條第一項第一款、第九十二條第三項，
    暨違反道路交通管理事件統一裁罰基準及處理細則第二十六條，與道路交通安全
    規則第一百十四條第一項第二款規定舉發，即屬適法，而原處分機關所為之處分
    ，尚在法定裁罰標準即「處新臺幣一萬五千元以上六萬元以下罰鍰」之範圍內，
    乃依同處理細則第四十一條第四項規定裁決，即無不當。次查，抗告人所提出之
　　怡仁醫院九十年十二月十三日診斷證明書，其上已載明其同年月八日應診時，醫
　  師囑言（注意事項）中已有「藥袋警語不宜開車及有危險性的機械操作」等語，
    抗告人亦不否認，而本件交通事故係伊自己疏忽未聽醫囑所致，是該診斷證明書
    亦無足為其有利之認定。再者，抗告人聲明異議時雖陳述：藥物是否會產生變化
    ，與個人體質有關，因其中摻有睡眠障礙物，致無法證明原因何在云云，惟按單
    就抗告人自承有喝雞酒，其內已含酒類或其他類似物，業經天晟醫院以科學方法
    抽血檢驗結果超過法定標準值，已如前述，就此已足構成道路交通管理處罰條例
    第三十五條第一項第一款之處罰事由。至其未遵醫囑於服用含有肌肉鬆弛劑之藥
    物後仍然開車，致加速其雙眼視力模糊，意識全失而至肇事，亦屬併同原因，無
    法排除其上述酒精超過標準之作用力，是抗告人所述亦無法成立。又抗告人所提
    出之和解書一紙，係其與轎車車主陳曼芳間就車輛損害如何解決之協議，此與其
　　為汽車駕駛人，飲用酒類或其他類似物後吐氣所含酒精濃度超過每公升０．二五
　  毫克或血液中酒精濃度超過百分之０．０五以上，不得駕車，違反道路交通安全
    規則第一百十四條第二款規定之情形不能類比，無法因其已與轎車車主達成民事
    和解而解免其酒後騎車之交通行政罰責。綜上所述，抗告人前開所辯均無足採，
　　其確有於前揭時、地酒後騎車之事實，事證明確，堪以認定。原處分機關依道路
　  交通管理處罰條例第三十五條第一項第一款、第九十二條第一項、第三項，暨違
    反道路交通管理事件統一裁罰基準表及處理細則第二十六條，與道路交通安全規
　　則第一百十四條第二款規定舉發，並依同上處理細則第四十一條第四項規定裁決
　  ，核無不當，抗告人執上所稱提起抗告指摘原裁定不當，難認其為有理由，應予
    駁回。
四、據上論斷，應依道路交通案件處理辦法第二十六條、道路交通管理處罰條例第八
    十九條、刑事訴訟法第四百十二條，裁定如主文。
中　　　華　　　民　　　國　　　九十三　　　年　　四　　月　　二十八　　日
                              臺灣高等法院交通法庭
                                  審判長法　官　吳　　　敦
                                        法　官  林　勤　綱
                                        法　官  梁　宏　哲
右正本證明與原本無異。
不得再抗告。
                                        書記官　劉　貞　達
中　　　華　　　民　　　國　　　九十三　　　年　　四　　月　　二十九　　日
